【裁判字號】    99,易,292
【裁判日期】    991015
【裁判案由】    竊盜
【裁判全文】
臺灣士林地方法院刑事判決               99年度易字第292號
公  訴  人  臺灣士林地方法院檢察署檢察官
被      告  乙○○
上列被告因竊盜案件，經檢察官提起公訴（99年度偵字第11851號）
，本院判決如下：
    主  文
乙○○犯竊盜罪，累犯，處有期徒刑伍月，如易科罰金，以新臺
幣壹仟元折算壹日，扣案之機車鑰匙壹支沒收。
    事  實
一、乙○○前因竊盜案件，經臺灣士林地方法院98年度湖簡字第
    148 號判決判處有期徒刑4 月確定，嗣獲准易科罰金，繳納
    部分金額後，於98年10月12日入監執行，99年1 月17日執行
    完畢，翌(18)日出監。仍不知悔改，於99年8 月29日凌晨3
    時許，在臺北縣淡水鎮淡水海水浴場附近地上，見有他人棄
    置之機車鑰匙1 支，即以無主物先占之意，予以撿拾先佔後
    ，於行經臺北縣淡水鎮○○路231 巷1 號前，見甲○○所有
    車牌號碼DQY-651 號輕型機車( 起訴書誤載為重型)1輛停放
    在該處，竟意圖為自己不法之所有，持上開機車鑰匙發動該
    機車，得手後，騎乘離去，供己代步之用。嗣於99年9 月2
    日18時40分，在臺北市○○區○○路與美崙街口，騎乘上開
    贓車時，為警查獲，並扣得上開機車鑰匙1 支。
二、案經臺北市政府警察局士林分局報告臺灣士林地方法院檢察
    署檢察官偵查起訴。
    理  由
一、按被告以外之人於審判外之言詞或書面陳述，除法律有規定
    者外，不得作為證據；又被告以外之人於審判外之陳述，雖
    不符合同法第159 條之1 至第159 條之4 之規定，但經當事
    人於審判程序同意作為證據，法院審酌該言詞陳述或書面陳
    述作成時之情況，認為適當者，亦得為證據。當事人、代理
    人或辯護人於法院調查證據時，知有第159 條第1 項不得為
    證據之情形，而未於言詞辯論終結前聲明異議者，視為有前
    項之同意，刑事訴訟法第159 條第1 項及第159 條之5 分別
    定有明文。本判決下列所引用各該被告以外之人於審判外之
    陳述（包含書面陳述），除後述公務員於職務上製作之紀錄
    證明文書，並無顯不可信之情況，依刑事訴訟法第159 條之
    4 第1 款規定，皆有證據能力外，其餘亦屬傳聞證據之部分
    ，惟當事人於本院準備程序及審判期日中均表示無意見而不
    予爭執，且迄至言詞辯論終結前亦未再聲明異議，本院審酌
    上開證據資料製作時之情況，尚無違法不當及證明力明顯過
    低之瑕疵，亦認為以之作為證據應屬適當，故揆諸前開規定
    ，爰逕依刑事訴訟法第159 條之5 規定，認前揭證據資料均
    有證據能力，合先敘明。
二、前揭犯罪事實業據被告乙○○於警訊、偵訊、本院審理時坦
    承不諱，核與證人甲○○於警訊所述失竊情節相符，並有贓
    物認領保管單、臺北縣政府警察局車輛協尋及尋獲電腦輸入
    單、機車及鑰匙照片在卷可稽，復有機車鑰匙1 支扣案可資
    佐證，足證被告之自白與事實相符，可以採信。本件事證明
    確，被告犯行堪以認定，應依法論科。
三、核被告所為，係犯刑法第320 條第1 項之竊盜罪。被告有犯
    罪事實欄所載前科執行情形，此有臺灣高等法院被告前案紀
    錄表在卷可按，其於有期徒刑執行完畢後，5 年內故意再犯
    本件有期徒刑以上之罪，為累犯，應依刑法第47條第1 項之
    規定加重其刑。爰審酌被告乙○○有酒後駕車、竊盜等犯罪
    前科，素行不良，猶不知檢束行為，且正值青壯，不思循合
    法正當途徑賺取財物，竟隨機行竊，危害社會治安，實屬可
    議，惟念及其犯後坦承犯行，態度良好，暨其生活狀況、品
    行、智識程度、犯罪所生之危害、犯罪所得財物價值等一切
    情狀，量處如主文所示之刑，並諭知易科罰金的折算標準。
    公訴人具體求處被告應執行有期徒刑1 年，惟本院斟酌前開
    事項，認公訴人所求刑度尚嫌過重，附此敘明。又扣案之機
    車鑰匙1 支，被告供稱係在臺北縣淡水鎮淡水海水浴場附近
    地上撿到，且僅有1 支而非成串，應係他人棄置之無主物無
    訛，被告予以撿拾先占，自應認屬其所有，被告持以竊取機
    車，為被告犯本案竊盜犯行所用之物，爰依刑法第38條第1
    項第2 款之規定，宣告沒收之。
四、另公訴人以被告乙○○前有多次竊盜前科，復為本件犯行，
    顯有犯罪之習慣，請求依竊盜犯贓物犯保安處分條例第3 條
    第1 項之規定，諭知強制工作等語。惟按竊盜犯贓物犯保安
    處分條例第2 條第4 項規定：「應執行之刑未達一年以上者
    ，不適用本條例。」本件乙○○之竊盜犯行，經量處如主文
    所示之刑，其應執行刑既未達1 年以上，自無竊盜犯贓物犯
    保安處分條例之適用。且查，被告於99年1 月18日執行完畢
    出獄後，迄99年8 月間，始再犯竊盜犯行，間隔近8 個月，
    應無竊盜之犯罪習慣可言，此有臺灣高等法院被告前案紀錄
    表在卷可憑，故本院認為宣告如主文所示之刑，已足以完全
    評價及論處其犯罪行為，並無對被告施以強制工作保安處分
    之必要，附此敘明。
據上論斷，應依刑事訴訟法第284 條之1 、第299 條第1 項前段
，刑法第320 條第1 項、第47條第1 項、第41條第1 項前段、第
38條第1 項第2 款、第3 項，刑法施行法第1 條之1 ，判決如主
文。
本案經檢察官江耀民到庭執行職務。
中    華    民    國    99    年    10    月    15    日
                  刑事第四庭法  官  楊秀枝
以上正本證明與原本無異
如不服本判決，應於收受送達後10日內向本院提出上訴書狀，其
未敘述上訴理由者，應於上訴期間屆滿後20日內向本院補提理由
書狀（均須按他造當事人之人數附繕本）。
                            書記官  劉易柔
中    華    民    國    99    年    10    月    15    日
附錄本案論罪科刑法條：
中華民國刑法第320條第1項
意圖為自己或第三人不法之所有，而竊取他人之動產者，為竊盜
罪，處5 年以下有期徒刑、拘役或 5 百元以下罰金。

司法院資訊處製作；財團法人民間司法改革基金會備份。
